臺灣高等法院花蓮分院刑事判決　　　　100年度上訴字第157號
上　訴　人
即　被　告　蘇琨傑
選任辯護人　邱聰安律師
上列上訴人因違反森林法等案件，不服臺灣臺東地方法院九十九
年度訴字第二三五號中華民國一百年六月十日第一審判決（起訴
案號：臺灣臺東地方法院檢察署九十九年度偵字第一五三四號）
，提起上訴，本院判決如下：
    主  文
上訴駁回。
    理  由
一、按不服地方法院之第一審判決而上訴者，應向管轄第二審之
    高等法院為之。上訴書狀應敘述具體理由。上訴書狀未敘述
    上訴理由者，應於上訴期間屆滿後二十日內補提理由書於原
    審法院，逾期未補提者，原審法院應定期間先命補正。第二
    審法院認為上訴書狀未敘述理由或上訴有第三百六十二條前
    段之情形者，應以判決駁回之。但其情形可以補正而未經原
    審法院命其補正者，審判長應定期間先命補正。刑事訴訟法
    第三百六十一條、第三百六十七條，分別定有明文。所謂不
    服第一審判決之具體理由，必係依據卷內既有訴訟資料或提
    出新事證，指摘或表明第一審判決有何採證認事、用法或量
    刑等足以影響判決本旨之不當或違法，而構成應予撤銷之具
    體事由，始克當之（例如：依憑證據法則具體指出所採證據
    何以不具證據能力，或依憑卷證資料，明確指出所為證據證
    明力之判斷如何違背經驗、論理法則）；倘僅泛言原判決認
    定事實錯誤、違背法令、量刑失之過重或輕縱，而未依上揭
    意旨指出具體事由，或形式上雖已指出具體事由，然該事由
    縱使屬實，亦不足以認為原判決有何不當或違法者（例如：
    對不具有調查必要性之證據，法院未依聲請調查亦未說明理
    由，或援用證據不當，但除去該證據仍應為同一事實之認定
    ），皆難謂係具體理由，俾與第二審上訴制度旨在請求第二
    審法院撤銷、變更第一審不當或違法之判決，以實現個案救
    濟之立法目的相契合，並節制濫行上訴（最高法院九十七年
    度台上字第八九二號判決參照）。是以上訴人之上訴書狀或
    補提之上訴理由書，雖有敘述上訴理由，惟並未具體敘述第
    一審判決有上述違法、不當情形，即與未敘述具體理由無異
    ，其所為上訴，即不符合上訴之法定要件。
二、本件上訴人蘇琨傑（下稱被告）因不服原審論處其加重竊盜
    罪，並判處有期徒刑八月，於法定上訴期間內提起上訴，其
    上訴理由略以：
（一）本案並無證據證明扣案之牛樟木一塊為他人所有，苟為他
      人所有，不可能放置在產業道路旁，且事後亦無任何人向
      警方報案上開牛樟木被竊。故原判決認定係他人所有，惟
      於理由內並未敘明其證據，遽認被告係犯竊盜罪，容有探
      究之餘地。是扣案之牛樟木應係無主物，被告應可取得其
      所有權。退而言之，縱認係他人之遺失物，亦僅係構成侵
      占遺失物罪責，原判決論以竊盜罪，亦有未洽。
（二）再查，扣案之牛樟木經鑑定其價額約值新臺幣四萬五千六
      百元，價值非高，而被告又坦承取走之行為，原審判處有
      期徒刑八月，與其他竊案相互以觀，其量刑容有失之過重
      ，而不符比例原則云云。
三、惟查：
（一）被告對於檢察官起訴之犯罪事實坦承犯行，經原審依法調
      查各項相關證據，本於所得之心證，認被告之犯行罪證明
      確，而予依法論罪，業已敘明其所憑之證據及論斷之理由
      ，於法並無不合。
（二）扣案之牛樟木係置於原住民保留地內之產業道路旁，且其
      上尚綁有白色粗棉繩，被告於竊得上開牛樟木後，並以黑
      色網子加以覆蓋，以防為人發現，此為被告所不爭執，原
      審乃執以判斷上開牛樟木為他人所有（見原審判決書第五
      頁）。被告辯稱原審判決未敘明其認定理由，容有誤會。
      又扣案之牛樟木原係放置於產業道路旁，其上並綁有白色
      粗棉繩（見警卷第四十九頁照片），足認係他人尚未取走
      之物，而非無主物或遺失物，否則何需在該牛樟木上綁有
      白色粗棉繩以供拖吊？況縱認扣案之牛樟木係他人竊得之
      贓物，然亦已為他人所管領，非不得為另案竊盜罪之客體
      ，是被告辯稱扣案之牛樟木為無主物或遺失物，伊不構成
      竊盜罪云云，顯不足取。
（三）量刑之輕重，係屬事實審法院得依職權裁量之事項，苟於
      量刑時，已依行為人之責任為基礎，並斟酌刑法第五十七
      條各款所列情狀，而未逾越法定範圍，又未濫用其職權，
      即不得遽指為違法。原審於量刑時，已依上揭規定，審酌
      被告不思以正當方法賺取財物，提議竊取扣案牛樟木，不
      知尊重他人財產權，且結夥三人以上犯之。此外，復衡以
      被告坦認犯行，面對錯誤，態度尚佳，及其犯罪所得利益
      、所生損害，其於九十八年間犯傷害罪經判處有期徒刑二
      月，再於九十九年間因違反廢棄物清理法經判處有期徒刑
      六月，並定其應執行有期徒刑七月之素行（未構成累犯）
      ，而予論罪科刑，既未逾越法定刑度，又無濫用自由裁量
      權限之情形，所為之量刑亦稱妥適，核無不當或違法之情
      形。
（四）綜上所述，被告之上訴形式上雖已提出上開事由，並泛指
      原審量刑過重，然並未具體指摘原判決有如何採證、認事
      、用法等足以影響判決本旨之不當或違法，而構成應予撤
      銷之具體事由，應認其上訴為不合法律上之程式，且無從
      命補正，應予駁回，並不經言詞辯論為之。
據上論斷，應依刑事訴訟法第三百六十七條前段、第三百七十二
條，判決如主文。
中    華    民    國    100    年    7    月    18    日
                  刑事庭審判長法  官  何方興
                              法  官  李水源
                              法  官  陳秋錦
以上正本證明與原本無異。
本件不得上訴。
中    華    民    國   100    年    7     月    18    日
                              書記官  吳璧娟